臺灣臺北地方法院刑事判決　　　　　　　　　　　　　九十一年度簡上字第八七號
　　上　訴　人　台灣台北地方法院檢察署檢察官
　　被　　　告　甲○○
右上訴人因被告違反毒品危害防制條例案件，不服本院九十年度簡字第三七七七號第
一審刑事簡易判決（聲請簡易判決處刑書案號九十年度偵字第一六四五○號），提起
上訴，本院管轄第二審合議庭判決如左：
        主      文
原判決撤銷。
甲○○轉讓第二級毒品，處有期徒刑陸月，併科罰金新台幣捌萬元，有期徒刑如易科
罰金以佰元折算壹日，罰金如易服勞役以佰元即新台幣玖佰元折算壹日。
扣案之第二級毒品（含ＭＤＭＡ成分藥錠）貳顆（毛重零點肆肆公克）沒收銷燬。
        事      實
一、甲○○明知ＭＤＭＡ係毒品危害防制條例第二條所列之第二級毒品，因友人張文
    智、吳宇原表示想嚐試施用，竟於民國九十年八月二十三日六時許，在台北縣三
    重市○○○路，以每顆新臺幣（下同）三百元之代價，向真實姓名不詳綽號「阿
    南」之成年男子購得含第二級毒品ＭＤＭＡ成分之藥錠八顆，旋於同年月二十五
    日七時三十分許，基於轉讓第二級毒品之故意，約集張文智、吳宇原、李玉萍、
    林瓊真、許雅鈴、鄭猛峰等友人至台北市中山區○○○路○段錢櫃ＫＴＶ三一一
    包廂內唱歌飲酒，並將其持有之上開第二級毒品藥錠八顆接續轉讓在場之友人張
    文智、吳宇原、李玉萍、林瓊真、許雅鈴等人各一顆，供其等施用（在場之鄭猛
    峰未拿取，五人所涉施用第二級毒品罪，已另由檢察官偵辦中）。嗣台北市政府
    警察局中山分局員警據報於九十年八月二十五日十一時二十分許前往上址ＫＴＶ
    包廂內臨檢，要求在場人員出示身分證件時，甲○○即將放在桌上含ＭＤＭＡ成
    分之第二級毒品二顆（轉讓後餘三顆，其中一顆已為甲○○施用）藏放在身上，
    經警當場發現而查悉上情，並扣得含ＭＤＭＡ成分之第二級毒品二顆（毛重０，
    四四公克）及ＫＥＴＡＭＩＮＥ一瓶（用餘淨重０．一公克，查獲時尚非毒品危
    害防制條例公告之毒品，詳後述）。
二、案經台北市政府警察局中山分局報請台灣台北地方法院檢察署檢察官聲請簡易判
    決處刑。
        理      由
一、被告右揭轉讓第二級毒品ＭＤＭＡ之犯行，有左列證據可資證明：
（一）被告於警訊及偵審中之自白。
（二）證人許雅玲、李玉萍、鄭猛峰於警訊中之證詞、證人張文智、吳宇原、林瓊真
      於警訊、偵查中之證詞。
（三）被告所採尿液經送台北市立療養院檢驗後呈第二級毒品安非他命、ＭＤＭＡ之
      陽性反應之檢驗報告書。
（四）被告轉讓後所剩餘扣案二顆橘色藥物（毛重零點四四公克）經台北市政府警察
      局鑑驗後，檢出被告所明知之第二級毒品ＭＤＭＡ成分，有台北市政府警察局
      九十年九月二十日北市鑑毒字第四三九號鑑驗通知書可按。
二、核被告甲○○所為，係犯毒品危害防制條例第八條第二項轉讓第二級毒品罪。被
    告轉讓前後持有第二級毒品之低度行為，為轉讓毒品之高度行為所吸收，不另論
    罪。原審以被告轉讓第二級毒品之罪證明確，予以論科，固無不合。惟查被告犯
    罪後ＫＥＴＡＭＩＮＥ始經行政院於九十一年一月二十三日以院台法字第０９１
    ０００１６０５１Ｂ號公告為毒品危害防制條例第二條第二項之第三級毒品，即
    日起生效；且行政院衛生署曾核發ＫＥＴＡＭＩＮＥ成分之藥品許可證有案，有
    行政院衛生署九十一年四月十二日衛署藥字第○九一○○二五○四六號函在卷可
    按。是被告雖自承於九十年八月二十三日購入含ＫＥＴＡＭＩＮＥ成分之藥粉一
    瓶後，曾於八月二十五日轉讓友人施用等情；然依行為時之法律及主管機關所為
    之毒品品項公告，被告所為於行為時並無涉犯轉讓第三級毒品罪可言。且扣案藥
    粉經鑑定後縱確含ＫＥＴＡＭＩＮＥ成分，有前開台北市政府警察局鑑驗通知書
    可稽，惟依現存卷證資料，並無證據證明該藥品與行政院衛生署依藥事法第三十
    九條規定核發之輸入藥品許可證不同（含品名、成分含量、國外製造廠等），而
    屬未經核准擅自輸入或製造之禁藥或偽藥；從而依被告行為時有效之藥事法而言
    ，亦無足單憑扣案藥品含ＫＥＴＡＭＩＮＥ成分，即認該藥粉係與主管機關許可
    證不同之偽藥或禁藥，而推認被告所為另涉有藥事法第八十三條轉讓偽、禁藥罪
    嫌。原判決認「被告轉讓該含ＫＥＴＡＭＩＮＥ成分藥粉之行為，於裁判時另涉
    毒品危害防制條例轉讓第三級毒品罪（裁判時法律），且與行為時法律即藥事法
    第八十三條規定轉讓偽、禁藥罪比較結果，認以轉讓第三級毒品罪有利於被告，
    並認被告以一轉讓行為，同時觸犯轉讓第二級、第三級毒品罪，依想像競合犯規
    定，從一重轉讓第二級毒品罪論處」，而就此檢察官未請求法院審判之「被告轉
    讓ＫＥＴＡＭＩＮＥ事實」併予判決，自有未洽，公訴人據以提起上訴，為有理
    由，應予撤銷改判。爰審酌被告犯罪後於偵審及本院審理時坦承犯行，態度良好
    ，及其轉讓毒品之次數、行為手段、動機、所生危害等一切情狀，量處如主文所
    示之刑，併諭知易科罰金及易服勞役之折算標準。
三、被告因本件犯罪遭查扣之橘色藥品二顆（毛重零點四四公克）含有被告明知之Ｍ
    ＤＭＡ成分，有前開台北市政府警察局鑑驗通知書可稽，係毒品危害防制條例第
    二條第二項第二款所規定之第二級毒品，應依同法第十八條第一項規定沒收銷燬
    之。至同時扣案之含ＫＥＴＡＭＩＮＥ成分藥粉淨重零點一公克，並非被告因本
    案犯罪（被告持有本件ＫＥＴＡＭＩＮＥ之時，並不成立犯罪）所扣案之物，無
    從跟隨本案主刑宣告沒收；應由檢察官另行聲請法院單獨宣告沒收，附此說明。
據上論斷，應依刑事訴訟法第四百五十五條之一第一項、第三項、第三百六十九條第
一項前段、第三百六十四條、第二百九十九條第一項前段，毒品危害防制條例第八條
第二項、第十八條第一項，刑法第十一條、第四十一條第一項、第四十二條第二項，
罰金罰鍰提高標準條例第二條，現行法規所定貨幣單位折算新台幣條例第二條，判決
如主文。
本案經檢察官張熙懷到庭執行職務
中      華      民      國    九十一    年      六      月     十七     日
                              臺灣臺北地方法院刑事第八庭
                                  審判長法  官王淑滿
                                        法  官鄭佾瑩
                                        法  官朱瑞娟
右正本證明與原本無異
不得上訴
                                        書記官葉金發
中      華      民      國    九十一    年      六      月     十八     日
附錄本案論罪科刑法條全文
毒品危害防制條例第八條
轉讓第一級毒品者，處一年以上七年以下有期徒刑，得併科新台幣一百萬
元以下罰金。
轉讓第二級毒品者，處六月以上五年以下有期徒刑，得併科新台幣七十萬
元以下罰金。
轉讓第三級毒品者，處三年以下有期徒刑，得併科新台幣三十萬元以下罰
金。
前三項之未遂犯罰之。
